臺灣臺北地方法院行政訴訟判決
110年度交字第498號
原      告  吳宗仁
被      告  新北市交通事件裁決所

代  表  人  李忠台
訴訟代理人  黃慧婷律師
上列當事人間交通裁決事件，原告不服被告民國110年10月6日新
北裁催字第48-U00000000號裁決，提起行政訴訟，本院判決如下
：
　　主　　　文
原告之訴駁回。
訴訟費用新臺幣參佰元由原告負擔。
　　事實及理由
壹、程序部分
　　本件屬交通裁決事件，爰依行政訴訟法第237條之7規定，不
    經言詞辯論，逕為判決。
貳、實體部分
一、事實概要：
　　原告駕駛000-0000號營業小客車（下稱系爭車輛），於民國
    110年8月17日11時40分許，於臺北車站西三門前(下稱系爭
    地點)，因在劃有黃色網狀線之路段停車，經內政部警政署
    鐵路警察局臺北分局（下稱舉發機關）員警攔停稽查，惟原
    告並無停車而逕行駛離現場，舉發機關遂依道路交通管理處
    罰條例（下稱道交條例）第56條第1項第1款、第60條第1項
    規定，以110年8月17日鐵警行字第U00000000號舉發違反道
    路交通管理事件通知單（下稱系爭舉發單），逕行舉發「在
    禁止臨時停車處所停車（黃網線停車）」、「不服交通稽查
    （拒絕停車接受稽查而逃逸）」之違規行為，並載明應到案
    日期為110年10月1日前。嗣原告於110年9月7日向被告提出
    交通違規案件陳述書，被告於110年9月28日以原告於上開時
    、地有「在禁止臨時停車處所停車」、「違反處罰條例之行
    為，拒絕停車接受稽查而逃逸」之違規事實(下合稱系爭違
    規行為)，依道交條例第56條第1項第1款、第60條第1項規定
    ，以新北裁催字第48-U00000000號（下稱原處分）就在禁止
    臨時停車處所停車部分，對原告裁處罰鍰新臺幣（下同）90
    0元；就違反處罰條例之行為，拒絕停車接受稽查而逃逸部
    分，對原告裁處罰鍰20,000元，吊扣駕駛執照6個月。原處
    分於同日對原告送達。原告不服，於110年9月29日向本院提
    起行政訴訟。嗣被告以「吊扣期間加倍」及「吊銷牌照或駕
    照」處分部分繫於將來可能發生之事實，生效與否處於不確
    定之狀態，與法律明確性原則有違為由，於110年10月6日以
    相同舉發違規事實及舉發違反法條，重新製開原處分。
二、原告起訴主張：
　　原告因耳疾未清楚聽見員警要求出示證件，且人車均未離開
    現場，竟遭員警以拒檢為由告發，其為職業駕駛，該違規舉
    發致使其生活陷入困境等語，並聲明：原處分撤銷。
三、被告則以：
　　查依員警密錄器內容，系爭地點為黃色網狀線區域，該地點
    確屬於道交條例第56條第1項第1款所指「在禁止臨時停車處
    所」，而系爭車輛停放於該處完全未移動，當屬在禁止臨時
    停車處所停車，應無違誤。又原告確有於禁止臨時停車處所
    停車，經執行員警目睹而告知原告違規並令其停車，惟原告
    確置若罔聞，並稱：車很多啦、阿就沒有怎樣、找我麻煩等
    語，並逕自駛離現場，故原告確有不服稽查逃逸之違規等語
    置辯，並聲明：原告之訴駁回。
四、本院之判斷：
　㈠按臨時停車，指車輛因上、下人、客，裝卸物品，其停止時
    間未滿3分鐘，保持立即行駛之狀態；停車，指車輛停放於
    道路兩側或停車場所，而不立即行駛；汽車駕駛人停車時，
    有在禁止臨時停車處所停車情形者，處600元以上1,200元以
    下罰鍰，道路交通管理處罰條例第3條第10款、第11款、第5
    6條第1項第1款定有明文。又網狀線，用以告示車輛駕駛人
    禁止在設置本標線之範圍內臨時停車，防止交通阻塞，常受
    交通管制或其他原因需限制不得臨時停車之地點，視需要劃
    設，復為道路交通標誌標線號誌設置規則第173條第1項第4
    款所明訂。次按汽車駕駛人，駕駛汽車有違反本條例之行為
    ，經交通勤務警察或依法令執行交通稽查任務人員制止時，
    不聽制止或拒絕停車接受稽查而逃逸者，除按各該條規定處
    罰外，處新臺幣10,000元以上30,000元以下罰鍰，並吊扣其
    駕駛執照6個月；汽車駕駛人於5年內違反本項規定2次以上
    者，處新臺幣30,000元罰鍰，並吊扣其駕駛執照1年，為道
    路交通管理處罰條例第60條第1項定有明文。又依違反道路
    交通管理事件統一裁罰基準表之規定，汽車駕駛人，駕駛汽
    車有違反本條例之行為，經交通勤務警察或依法令執行交通
    稽查任務人員制止時，不聽制止或拒絕停車接受稽查而逃逸
    ，期限內繳納罰鍰或到案聽候裁決者，統一裁罰基準20,000
    元。
　㈡經查，原告駕駛系爭車輛，於110年8月17日11時40分許，在
    系爭地點，因有系爭違規行為，遭舉發機關執勤員警製單舉
    發，被告認違規事實明確，乃依道交條例第56條第1項第1款
    、第60條第1項規定，以原處分裁處原告罰鍰900元、罰鍰20
    ,000元及吊扣駕駛執照6個月等情，有系爭舉發單（本院卷
    第51頁）、交通違規案件陳述書（本院卷第55-57頁）、舉
    發機關110年9月14日鐵警北分行字第1100007019號函（本院
    卷第61頁）、原處分（本院卷第63頁）、原處分送達證書（
    本院卷第65頁）、舉發機關110年10月15日鐵警北分行字第1
    100007748號函附員警回覆單暨採證說明照片（本院卷第69-
    77頁）、汽車車籍查詢表（本院卷第81-83頁）在卷可稽，
    核堪採認為真實。
　㈢原告雖主張因耳疾未清楚聽見員警要求出示證件，且人車均
    未離開現場等語，然查警員於告知原告違規行為後，並明確
    告知原告：「停車，來，靠邊停車，你停在黃網線上，我們
    依規定對你作舉發」、「麻煩證件出示一下」、「你停在黃
    網線阿，我已經跟你講了，這邊是禁止停車」、「我們沒有
    找你麻煩，我們依規定舉發而已」等語，且原告與員警告知
    違規行為時，尚與員警爭論「又沒怎樣」、「找我麻煩」等
    語，此有員警密錄器內容譯文、員警回覆單暨採證說明照片
    在卷可查（本院卷第42-44、69、73-77頁），是難謂原告不
    知員警要求其停車接受稽查之意，又原告在未經員警示意或
    取得同意可得離去之前，即應等待接受員警稽查，惟原告仍
    逕自駛離現場，足認原告確已構成「違反處罰條例之行為，
    拒絕停車接受稽查逃逸」之違規行為，被告依道交條例第60
    條第1項規定裁處原告，乃依法行政，並無違誤，是原告所
    主張並非可採。
五、綜上所述，原告於事實概要欄所載時、地，有如事實概要欄
    所示之違規行為，事證明確，經被告於110年10月6日依道交
    條例第56條第1項第1款、第60條第1項，以原處分裁處原告
    罰鍰900元、罰鍰20,000元及吊扣駕駛執照6個月，核無違誤
    。原告訴請撤銷原處分，為無理由，應予駁回。
六、本案判決基礎已臻明確，兩造其餘攻擊防禦方法及訴訟資料
    ，經本院審核後，認與判決結果不生影響，且無調查之必要
    ，爰不一一論述及調查，併此敘明。
七、第一審裁判費為300元，依法應由敗訴之原告負擔，且係原
    告於起訴時繳納，爰確定第一審訴訟費用如主文第2項所示
    。
八、結論：原告之訴為無理由，依行政訴訟法第98條第1項前段
    、第237條之8第1項，判決如主文。
中　　華　　民　　國　　110 　年　　12　　月　　1 　　日
　　　　　　　　　行政訴訟庭　法　官　張瑜鳳
以上正本係依原本作成。
如不服本判決，應於判決送達後20日內，以原判決違背法令為理
由，向本院提出上訴狀並表明上訴理由（原判決所違背之法令及
其具體內容或依訴訟資料可認為原判決有違背法令之具體事實）
，並繳納上訴裁判費新臺幣750 元。
其未載明上訴理由者，應於提出上訴後20日內，向本院補提理由
書（上訴狀及上訴理由書均須按他造人數附繕本）；如未按期補
提上訴理由書，則逕以裁定駁回上訴。　　　　　　　　　
中　　華　　民　　國　　110 　年　　12　　月　　1 　　日
                              書記官  林劭威